臺灣高等法院臺南分院刑事判決　　　　　　　 九十一年度上易字第七六三號　 Ｃ
　　　上　訴　人
　　　即　被　告　甲　○　○
右上訴人因家暴傷害案件，不服臺灣臺南地方法院九十一年度易字第四一一號中華民
國九十一年五月十七日第一審判決（起訴案號：臺灣臺南地方法院檢察署九十年度偵
字第一四二三二號），提起上訴，本院判決如左：
      主      文
上訴駁回。
      事      實
一、甲○○係丙○○之夫、乙○○之父，三人為家庭成員關係。甲○○於民國九十年
    十一月二十八日晚間七時許，於酒後返回台南市○○路二四三號二樓住處，因不
    滿丙○○未順從其要求立刻進入房間，竟基於傷害人身體之犯意，以腳踹丙○○
    ，並一併踹中丙○○懷抱之乙○○，致丙○○左側枕部一處瘀腫、左臉頰紅腫；
    乙○○左側頭顱顳部皮下瘀傷、左耳瘀傷等傷害。
二、案經丙○○訴請台灣台南地方法院檢察署檢察官偵查起訴。
      理      由
一、訊據被告甲○○固不否認於上揭時、地傷害告訴人丙○○，惟否認有傷害乙○○
    一事，辯稱：係乙○○剛好跑進來，不小心踢到云云。經查，右揭事實，迭據告
    訴人丙○○於偵審中指訴明確，且有台南市立醫院於九十年十一月二十八日及三
    友醫院於九十年十二月一日出具之診斷證明書各一紙在卷可稽；又被告雖僅自承
    傷害丙○○之事，然乙○○亦係於斯時受傷，此為被告所不否認，且依乙○○上
    開診斷證明書所載，其所受傷害之部位為左側頭顱顳部皮下瘀傷、左耳瘀傷，再
    參以丙○○所受之傷害位置係於左側枕部及左臉頰等左側部位，堪認丙○○所述
    ：伊抱著小孩，被告以腳踹伊，而一併踹中乙○○等情尚堪採信。而當時丙○○
    正懷抱乙○○，則被告以腳踹丙○○之時，理當知悉此舉亦有踹中乙○○之可能
    ，然被告仍以腳踹之，顯見被告除有傷害丙○○之直接故意外，亦有傷害乙○○
    之不確定故意。是被告上開所辯，無非卸責之詞，不足憑採，本案事證明確，被
    告犯行堪以認定，應依法論科。
二、按配偶、直系血親為家庭成員，家庭成員間實施身體或精神上不法侵害之行為者
    ，均屬家庭暴力，而家庭成員間故意實施家庭暴力行為而成立其他法律所規定之
    犯罪，則成立家庭暴力罪，家庭暴力防治法第三條第一款、第二條第一項、第二
    項定有明文。本件被告甲○○傷害其配偶丙○○及其女乙○○之身體，核係觸犯
    上開規定之家庭暴力罪，應成立刑法第二百七十七條第一項之傷害罪。被告於同
    一時地，一行為而同時傷害丙○○、乙○○二人，觸犯相同罪名之罪，為想像競
    合犯，應依刑法第五十五條前段規定從一重之傷害罪論處。
三、原審以被告犯行明確，適用刑法第二百七十七條第一項、第五十五條、第四十一
    條第一項前段，罰金罰鍰提高標準條例第一條前段、第二條，並審酌被告為丙○○之夫、乙○○之父，酒後心情不佳即對妻小暴力相加，全無體恤夫妻、父女之
    情，告訴人所受之傷害程度及迄未獲得告訴人諒解等一切情狀，量處有期徒刑參
    月，並諭知易科罰金折算標準，其認事用法並無不當，量刑亦稱妥適。被告上訴
    意旨，請求為緩刑之諭知，然其尚未與告訴人和解，自不宜准其所請，爰依法駁
    回其上訴。
據上論結，應依刑事訴訟法第三百六十八條，判決如主文。
本案經檢察官曾銘芳到庭執行職務。
中    華    民    國      九十一      年      七      月      十六      日
                                  臺灣高等法院臺南分院刑事第五庭
                                      審判長法官  鄭    文    肅
                                            法官  王    浦    傑
                                            法官  黃    三    哲
右正本證明與原本無異。
不得上訴。
                                      法院書記官  嚴    巧    花
中    華    民    國      九十一      年      七      月     十七       日
附錄法條：
刑法第二百七十七條第一項：傷害人之身體或健康者，處三年以下有期徒刑、拘役或
                          一千元以下罰金。
